【裁判字號】    94,易,435
【裁判日期】    950117
【裁判案由】    竊盜等
【裁判全文】
臺灣雲林地方法院刑事判決               94年度易字第435號
公  訴  人  臺灣雲林地方法院檢察署檢察官
被      告  丙○○
上列被告因贓物案件，經檢察官提起公訴（94年度偵字第3302號
），本院判決如下：
    主  文
丙○○連續故買贓物，處有期徒刑陸月，如易科罰金，以佰元
折算壹日。
    事  實
一、丙○○在雲林縣臺西鄉○○村○○路47之10號經營資源回收
    場，明知辛○○（所涉竊盜罪部分業經本院判決）所持有之
    已剝皮電纜線3 批均係來源不明之贓物（該電纜線係乙○○
    、甲○○、林新發、戊○所有，乙○○、甲○○之電線於民
    國94年7 月15日分別在臺西鄉○○段69、70地號及該地號附
    近失竊；林新發、戊○之電線於94年7 月20日分別在臺西鄉
    ○○○段25之37號附近及臺西鄉○○○段173 之15地號失竊
    ），竟仍基於故買贓物之概括犯意，自94年7 月23日至26日
    間，在上址之資源回收廠，以已剝皮電線每公斤新臺幣（下
    同）70元之價格，連續3 次向辛○○故買之。嗣於同年7 月
    26日辛○○因竊盜案為警查獲，據其供述而循線查獲始悉上
    情。
二、案經雲林縣警察局斗南分局報告臺灣雲林地方法院檢察署檢
    察官偵查起訴。
    理  由
一、訊據被告丙○○矢口否認有何故買贓物犯行，辯稱：資源回
    收廠的生意都是我先生吳宏男在處理的，我根本不認識辛○○，也沒有向辛○○收購電線云云。
二、惟查：
    (一)上揭事實業據證人即同案被告辛○○於警詢及偵查中證述
      甚詳，而辛○○所持有之上開電線係乙○○、甲○○於94
      年7 月15日分別在臺西鄉○○段69、70地號及該地號附近
      所失竊之贓物，及林新發、戊○於94年7 月20日分別在臺
      西鄉○○○段25之37號附近及臺西鄉○○○段173 之15地
      號所失竊之贓物，亦經證人即被害人乙○○、甲○○、戊○及被害人林新發之弟丁○○於警詢中證述明確。
    (二)證人辛○○雖於本院審理時翻異前詞，證稱：伊並未將電
      線售予被告丙○○，於警詢中所說之丙○○並非當庭之被
      告，伊竊取來的電線是賣給騎摩托車在路邊做回收的老伯
      ，所犯之竊盜案被查獲時雖有帶員警前往丙○○之資源回
      收廠，但那時是亂報的云云。然證人辛○○於警詢及偵查
      中就販賣之次數及每次販賣之重量、所得均能詳細陳述，
      且其所涉竊盜案於94年7 月26日為警查獲時，即於當日製
      作警詢筆錄並帶員警前往查證，再於次日即94年7 月27
      日接受檢察官之訊問，並於具結後而為陳述，因證人辛○○於獲案之初其記憶較為清晰，且於案發之際所為之陳述
      ，通常較少權衡利害關係，而可認其於警詢、偵查時所為
      之證言較為可採。再參諸證人庚○○於偵查中亦證稱：「
      （你們偷的電線打算到那裡賣？）丙○○資源回收商。」
      、「（為何要賣她？）辛○○有賣過三次電線給她。」等
      語，亦足徵辛○○確曾將電線賣給被告丙○○。再者，證
      人辛○○與被告丙○○均一致供稱彼此先前並不認識，又
      據被告丙○○自承：警察前往查證那天有很多朋友在那邊
      喝酒，我原本在房間裏面，我先生進去房間叫我，跟我說
      警察在找我等語，其所供之查證現場情形，核與證人即當
      時在場之王樹塗所證情節相符，堪可採信，則警察前往查
      證時，被告丙○○既係待在房內而未在外面和朋友聊天，
      則若證人辛○○未曾將電線賣予被告丙○○，而係於查贓
      的路上隨便指一家資源回收廠，於此種情形下，在進入資
      源回收廠後應係指證由在場之某人收購，而非指證從未謀
      面且當時仍在房內之被告丙○○，足認辛○○確係將所持
      有之電線售予被告丙○○甚明。此外，依證人辛○○所證
      其於警詢中及偵查中所提及之丙○○並非在庭之被告丙○○，惟又無法指出筆錄上所指之丙○○為何人，證人辛○○雖以製作筆錄當時毒癮發作為由於緊張之下始指證丙○○，惟又稱毒癮發作時身體會有不適但不會導致自己亂說
      話，綜合上情，足認證人辛○○於本院審理時之證言係事
      後附和被告丙○○之詞，不足採信。
    (三)被告雖一再辯稱其根本不認識辛○○，惟據前述被告丙○○所自承及證人王樹塗所證述之當日警察前往資源回收廠
      查證情形觀之，已足認定被告丙○○確曾見過辛○○。被
      告復辯稱自己很少管理資源回收廠的生意，回收電線之工
      作主要由其先生吳宏男負責，自己則在家帶小孩、煮飯，
      平常都和吳宏男在家，若吳宏男不在，有人拿東西來賣時
      ，會請客人等一下再來云云。證人即自94年4 、5 月間起
      至同年12月間止均居住在上開資源回收廠之王樹塗雖亦證
      稱：吳宏男不在時，店內工作沒有人負責，有客人來的時
      候，會叫他們等一下再來，因為丙○○不要管，她和吳宏
      男的理念不合，所以工作她也沒有管，客人要賣的時候，
      她都把他們趕出去云云。惟被告已供承：吳宏男若不在家
      ，自己也會幫忙看店，有人拿東西來賣時也會處理，只是
      比較少等語，是證人王樹塗就被告丙○○於吳宏男不在時
      是否會處理買受回收物事宜一情所述與被告丙○○已不盡
      相同；且證人王樹塗長時間居住於被告丙○○家中，與被
      告丙○○間有相當之情誼，所為證言難免偏頗；再者，證
      人王樹塗證述若有客人拿東西來賣被告丙○○都把客人趕
      出去等陳述，亦與常情有違，而不足取，是證人王樹塗證
      稱之上情，亦不足以資為被告丙○○有利之證據。
    (四)被告丙○○自承經營資源回收廠已有2 年多近3 年之時間
      ，而近年來電纜線遭竊之事件頻傳，被告身為資源回收業
      者，對於其所收購之電線來源應特別注意，參以被告於92
      年及93年間曾有2 次因涉犯故買贓物罪嫌，經檢察官為不
      起訴處分確定，被告之配偶吳宏男於93年間3 月間亦曾涉
      犯故買贓物罪嫌經檢察官為不起訴處分確定，於同年9 月
      更因涉犯故買贓物罪嫌經檢察官聲請簡易判決處刑，有此
      前車之鑑，被告丙○○為避免再次觸犯故買贓物罪嫌，原
      應更加注意防範，乃辛○○於94年7 月23至26日連續3次
      密集地兜售其所持有之電線時，竟未向辛○○詢問電線來
      源；再以被告丙○○供承資源回收廠有在回收銅線，其所
      認知「銅線應該是那種廢棄家電的電線」，則被告丙○○
      見辛○○分3 次拿重達9.5 、12、19公斤之電線前往兜售
      時，應可認知到一般廢棄家電電線剝皮後之銅線不會有如
      此大的量，而足認被告丙○○已知其來源不明，竟未加聞
      問而買受之，自可認定被告丙○○明知辛○○所兜售之已
      剝皮電線均係來源不明之贓物而仍故買之。
    (五)綜上所述，本件事證明確，被告丙○○故買贓物犯行應堪
      認定。另證人辛○○係以已剝皮電線每公斤70元之價格售
      予被告丙○○，業據證人辛○○於偵查中證述明確，佐以
      證人辛○○證稱之出售重量及所得，亦應以證人辛○○所
      稱之每公斤70元較為可採，起訴書記載辛○○以每公斤70
      至75元不等之代價售予知情之丙○○，容有未洽。至檢察
      官聲請傳喚證人張西安即辛○○帶同前往查證之員警，待
      證事實為被告丙○○涉有故買贓物罪嫌是因辛○○帶該員
      警到被告丙○○之資源回收廠才發現被告丙○○故買贓物
      犯行，惟此部分事實，被告丙○○並不爭執，且該員警既
      係依辛○○所述前往查證，而本案已傳喚證人辛○○到庭
      作證，應認員警張西安已無傳喚之必要，均併此敘明。
三、核被告丙○○所為，係犯刑法第349 條第2 項之故買贓物罪
    。被告前後3 次所為故買贓物犯行，時間緊接，所犯係犯罪
    構成要件相同之罪，顯係基於概括犯意反覆為之，為連續犯
    ，應依刑法第56條之規定以一罪論，並加重其刑。爰審酌被
    告故買贓物之行為除造成財產犯罪追緝困難外，更因便利盜
    者銷贓，而間接助長竊盜風氣，危害社會秩序匪淺，惟其所
    買受之贓物價值非鉅，及其目前無業、已婚育有2 個小孩、
    教育程度為國中畢業等一切情狀，量處如主文所示之刑，並
    諭知易科罰金之折算標準。另證人辛○○於偵查及審理中皆
    經具結而為證述，竟有偵查中與審理中所證不符之情形存在
    ，是否另涉偽證罪嫌，宜由檢察官另行偵辦，附此敘明。
據上論斷，應依刑事訴訟法第299 條第1 項前段，刑法第56條、
第349 條第2 項、第41條第1 項前段，罰金罰鍰提高標準條例第
1條 前段、第2 條，判決如主文。
本案經檢察官己○○到庭執行職務
中    華    民    國    95    年    1     月    17    日
                  刑事第五庭  審判長法  官 陳 定 國
                                    法  官 李 明 益
                                    法  官 王 素 珍
以上正本證明與原本無異。
如不服本判決，應於判決收受後10日內，向本院提出上訴狀（須
附繕本）。
                                    書記官 林 怡 君
中    華    民    國    95    年    1     月    17    日
附錄本案論罪科刑法條
中華民國刑法第349條第2項
搬運、寄藏、故買贓物或為牙保者，處5 年以下有期徒刑、拘役
或科或併科1千元以下罰金。


司法院資訊處製作；財團法人民間司法改革基金會備份。
